# 请教陈老师，关于同一控制下企业合并的问题

提问人：pengcpa 时间：2010-11-17 14:04:55
陈老师： 您好！请教您一个问题！ A公司同一控制下合并B公司，合并日B公司的净资产 80 万元，股本总额为 100 万元，A公司支付对价 100 ，在个别报表中A公司已调减盈余公积(无资本公积） 20 万元，在合并日后到期末B公司产生盈利 12 万元，期末未分配利润为-8万元，此会计期间为B公司成立的第一年。请问陈老师，针对合并日前的亏损在合并抵销时我该如何处理，是抵销期初未分配利润还是盈余公积？在所有者权益变动表中如何体现？多谢！
借：投资收益 12
贷：未分配利润 -8
XXXXX 20

回答人：chenyiwei
回复 楼主 pengcpa 的帖子因为是同一控制下的企业合并，B企业合并日前的利润表也是要纳入合并报表中的，这时就会自然地把B企业合并日前形成的累计未分配利润（负数）带到合并报表中，无需特别处理。本版面有很多关于同一控制下企业合并中合并报表编制方法的讨论，你可以搜索一下。

回答人：chenyiwei
回复 板凳 Frank11 的帖子这个问题可能比较复杂，仅仅根据你所提供的这些信息可能是不足以作出分析判断的。 一般情况下，同属一个国资委的国有企业，不会仅仅因为其隶属于同一国资委而构成关联方关系，因此如果没有特殊情况，B公司取得AA的股权应当是非同一控制下的合并。此后，应当关注B对AA的整合情况，以及AA取得BB的股权是否为B公司的内部重组等集团内部资源配置安排等因素，不能过于强调是否满足“1年以后”等定量条件。 需要注意：专业判断是必须基于所有可获取的信息的综合分析和判断，不能孤立地片面强调某一项信息，尤其是过于强调某一定量的标准。